【裁判字號】    97,審易,2059
【裁判日期】    971013
【裁判案由】    傷害等
【裁判全文】
臺灣高雄地方法院刑事判決            97年度審易字第2059號
公  訴  人    臺灣高雄地方法院檢察署檢察官
被      告    乙○○
              甲○○
              丙○○
上列被告因傷害等案件，經檢察官聲請逕以簡易判決處刑（97年
度偵字第17041 號），本院認不應以簡易判決處刑（97年度審交
簡字第號），改依通常程序審理，本院判決如下：
    主  文
本件公訴不受理。
    理  由
一、原聲請簡易判決處刑意旨係以：被告即告訴人丙○○基於毀
    損他人之物之犯意，於民國97年5 月1 日凌晨零時30分許，
    在被告即告訴人甲○○位於高雄縣美濃鎮○○段4 之419 號
    地號上之養蝦場，徒手拉斷養蝦場之排水管2 支之固定線，
    使養蝦場池水排出，適為甲○○及時查覺上前阻止，因而雙
    方發生爭執，渠等竟均基於傷害之犯意，先由丙○○動手打
    甲○○，繼而甲○○亦徒手回擊，二人發生扭打，嗣經甲○○大聲呼救，被告乙○○聞聲前來，見其父甲○○遭丙○○
    壓制，遂基於傷害之犯意上前維護甲○○並徒手毆打丙○○
    ，造成丙○○受有鼻樑瘀腫、前臂抓淤傷等傷害；上開丙○○以手打甲○○之行為，另造成甲○○右足踝扭傷、兩前臂
    瘀血之傷害。又因丙○○徒手拉斷養蝦場之排水管2 支之固
    定線，造成養蝦場池水排出，池水量大量減少，導致池內泰
    國蝦大量死亡，因認被告丙○○、甲○○、乙○○均涉犯刑
    法第277 條第1 項之傷害罪嫌，被告丙○○另涉有刑法第35
    4 條之毀損罪嫌。
二、按告訴乃論之罪，告訴人於第一審辯論終結前，得撤回其告
    訴；又告訴經撤回者，法院應諭知不受理之判決，刑事訴訟
    法第238 條第1 項、第303 條第3 款分別定有明文。
三、本件被告等因傷害等案件，經檢察官聲請簡易判決處刑，認
    被告係犯刑法第277 條第1 項之傷害罪、刑法第354 條之毀
    損罪。依同法第287 條前段、第357 條之規定，須告訴乃論
    。茲據告訴人甲○○、丙○○於本院調查中，具狀聲請撤回
    其告訴，有撤回告訴聲請狀2 份在卷可稽，揆諸前開說明，
    爰不經言詞辯論，逕為諭知不受理之判決。
據上論斷，應依刑事訴訟法第303 條第3 款、第307 條，判決如
主文。
中    華    民    國    97    年    10    月    13    日
                刑事第十四庭  審判長  法  官  黃宗揚
                                      法  官  王品惠
                                      法  官  黃沛文
以上正本，係照原本作成，證明與原本無異。
如不服本判決應於收受本判決後10日內向本院提出上訴書狀，並
應敘述具體理由，如未敘述上訴理由者，應於上訴期間屆滿後20
日內補提理由書狀於本院（均須按他造當事人之人數附繕本）「
切勿逕送上級法院」。
中    華    民    國    97    年    10    月    13    日
                                      書記官  蕭永同


司法院資訊處製作；財團法人民間司法改革基金會備份。
